臺灣桃園地方法院刑事判決　　　　　　　94年度訴字第2133號
公　訴　人　臺灣桃園地方法院檢察署檢察官
被　　　告　丙○○
　　　　　　　　　　　號
指定辯護人　本院公設辯護人　丁○○
上列被告因強盜案件，經檢察官提起公訴（94年度偵字第17668
號），本院判決如下：
    主  文
丙○○意圖為自己不法之所有，以強暴至使不能抗拒，而取他人
之物，處有期徒刑伍年貳月，扣案口罩壹個沒收之。
    事  實
一、丙○○為「必勝客披薩店」之離職員工，熟悉店內之作業流
    程及店內金錢之保管方式，為償還其前與友人合夥經商失敗
    之債務，起意強盜財物，基於意圖為自己不法所有之犯意，
    於民國94年10月11日8 時5 分許，身著其前任職所留下「必
    勝客披薩店」制服外加長袖襯衫，頭戴全罩式安全帽1 頂，
    並戴口罩1 個，前往桃園縣蘆竹鄉○○村○○路144 號「必
    勝客披薩店」南崁店門外守候，待該店第1 位開店員工甲○
    ○進入店內時，即尾隨進入店內，逕往裡面走入巡視是否尚
    有無其他員工，察知並無其他員工，旋走向適在該店切皮薩
    工作檯附近工作之甲○○，甲○○見狀出聲詢問之際，丙○
    ○旋1 手徒手勒住甲○○頸部，另1 手徒手毆打甲○○頭部
    、眼部約莫10分鐘，甲○○因疼痛及害怕呼喊救命，急欲掙
    脫，丙○○乃猛力將甲○○壓制於地上，並強壓甲○○頭部
    撞擊地板，致其受有頭部外傷及頭皮血腫等傷害，以此強暴
    致使甲○○不能抗拒後，逼問該店現金置放處，甲○○因害
    怕而應丙○○之要求，帶丙○○到店內保險庫前並開啟保險
    庫後，由丙○○強行取走保險庫內財物新台幣（下同）385,
    600 元，得手後逃逸。嗣經甲○○向警方報案，並提供強盜
    財物者，應係離職員工丙○○之資料，警方於同日10時許，
    循線在桃園縣蘆竹鄉○○路10號10樓其住處查獲丙○○，並
    扣得丙○○所有供強盜財物所用之口罩1 個，及強盜所得財
    物385,600 元。
二、案經甲○○訴由桃園縣政府警察局大園分局報請臺灣桃園地
    方法院檢察署檢察官偵查起訴。
    理  由
一、上揭事實，迭據被告丙○○於警詢、檢察官訊問及本院審理
    時供承在卷。核與證人即被害人甲○○於本院審理行交互詰
    問時結證情節相符（見本院94年11月22日審理筆錄）。而被
    告經由被害人報案提供資料循線於上述時地查獲等情，亦據
    證人即查獲本案員警乙○○、戊○○於本院審理行交互詰問
    時結證在卷（見本院94年11月22日審理筆錄）。此外，並有
    被告強盜財物所用之口罩1 個扣案足佐。復有被害人甲○○
    診斷證明書、贓物領據、扣押筆錄、扣押物品目錄表各1 張
    、強盜財物現場照片4 張存卷可按（見偵卷第18、19、21、
    22 頁）。 上揭事實，除被告不利於己外，並有前開補強證
    據，足認被告自白與事實相符，應堪採信。綜上所述，本件
    事證已明，被告犯行，堪以認定。
二、按刑法上之強盜罪，「行為人所施用之不法方法，祇須抑壓
    被害人之抗拒，足以喪失其自由意思為已足。縱令被害人實
    際並無抗拒行為，仍於強盜罪之成立，不生影響。」（最高
    法院83年度台上字第6300號判決參照）。查被告基於強盜犯
    意，出手勒住被害人甲○○脖子後徒手毆打被害人頭部、眼
    睛並按壓被害人頭部撞擊地板等強暴方式，至使被害人不能
    抗拒，進而強取被害人之管領財物。核被告所為，係犯刑法
    第277 條第1 項之傷害罪、第328 條第1 項之強盜罪。又按
    強盜罪並非以傷人為當然方法，被告於強盜之初，先出手毆
    打被害人，被告顯具有傷害故意，且發生傷害結果，並經合
    法告訴，自應成立傷害罪名，已如前述，被告故意毆打被害
    人，自應負傷害罪責，而與強盜罪有方法結果之牽連關係，
    依刑法第55條規定，從一重刑法第328 條第1 項之強盜罪處
    斷。公訴人認被告出手毆打被害人致被害人受有上述之傷害
    ，為被告強盜行為之當然結果，不另論罪，尚有未洽。公訴
    人雖未於證據並所犯法條欄論列刑法第277 條第1 項條文，
    惟事實欄已論述，業已起訴，本院自得加以審理，併此敘明
    。審酌被告犯罪動機為清償債務，不思循以合法正當途徑獲
    得財富，竟以強盜之方式向該女性被害人強取財物，對被害
    人之身體及心理上均造成莫大之危害及恐懼，並已歸還強盜
    所得財物，及其智識程度、生活狀況、犯罪後坦承犯行並酌
    以蒞庭公訴人認被告犯後坦承犯行，請求在法定刑範圍內給
    予被告自新機會等一切情狀，量處如主文所示之刑。扣案口
    罩1 個為被告所有犯罪所用之物，已據被告於本院審理時供
    明在卷，依刑法第38條1 項第2 款宣告沒收，另被告於犯罪
    時所戴之未扣案全罩式安全帽1 頂，非被告所有；扣案被告
    所有之長袖襯衫1 件、必勝客制服上衣1 件，雖係被告所有
    ，惟非直接供本案犯罪所用之物，爰均不宣告沒收，附此敘
    明。
據上論斷，應依刑事訴訟法第299 條第1 項前段，刑法第277 條
第1 項、第328 條第1 項、第55條、第38條第1 項第2 款，判決
如主文。
本案經檢察官趙燕利到庭執行職務。
中　　華　　民　　國　　94　　年　　11　　月　　30　　日
                  刑事第五庭審判長法  官  潘政宏
                                  法　官　周炳全
                                  法  官  邱滋杉
以上正本證明與原本無異。
如不服本判決，應於送達後10日內，向本院提出上訴狀（應附繕
本），上訴於臺灣高等法院。
                                  書記官　高文靜
中　　華　　民　　國　　94　　年　　11　　月　　30　　日
附錄：本案論罪科刑法條全文
修正後刑法第三百二十八條第一項
意圖為自己或第三人不法之所有，以強暴、脅迫、藥劑、催眠術
或他法，至使不能抗拒，而取他人之物或使其交付者，為強盜罪
，處五年以上有期徒刑。
